【裁判字號】    98,易,312
【裁判日期】    980223
【裁判案由】    竊盜等
【裁判全文】
臺灣臺中地方法院刑事判決               98年度易字第312號
公  訴  人  臺灣臺中地方法院檢察署檢察官
被      告  乙○○
                    弄2號
                    （另案於臺灣臺中監獄執行中）
上列被告因竊盜等案件，經檢察官聲請簡易判決處刑（九十七年
度偵字第二七六六九號），本院臺中簡易庭認為不宜逕以簡易判
決處刑，移由本院刑事庭裁定改依簡式審判程序審理，判決如下
：
    主    文
乙○○竊盜，累犯，處有期徒刑捌月。又共同行使偽造特許證，
足以生損害於公眾及他人，累犯，處有期徒刑伍月；扣案之偽造
二一九八－ＱＪ號車牌貳面沒收。應執行有期徒刑壹年，扣案之
偽造二一九八－ＱＪ號車牌貳面沒收。
    犯罪事實
一、乙○○前因妨害自由案件，經本院以九十五年度訴字第五三
    一號判決判處有期徒刑六月，如易科罰金以新臺幣九百元折
    算一日確定，於民國九十六年五月十七日易科罰金執行完畢
    （起訴書誤載執畢日期為九十六年八月七日）。詎仍不知悔
    改，竟基於竊取他人財物之犯罪故意，並意圖為自己不法之
    所有，於九十七年八月三日下午二時三十分許，在臺北市○
    ○區○○路一段四十九號「希望廣場停車場」內，利用停放
    在該處、為永杉投資有限公司（起訴書誤載為永彬投資有限
    公司）所有之車牌號碼六Ｅ－八八八一號自用小客車窗戶未
    關且鑰匙尚未拔除之機會，徒手打開車門發動引擎而將該車
    駛離現場，以此方式竊取該部自用小客車得手。而乙○○為
    免員警依循車牌號碼查贓而使其前揭竊盜犯行曝光，乃於同
    年月四日（即翌日）將上開自用小客車原本所懸掛之六Ｅ－
    八八八一號車牌二面丟棄於臺中市○○路一帶，並與綽號「
    阿奇」之真實姓名年籍不詳成年男子共同基於行使偽造特種
    文書之犯意聯絡，由「阿奇」提供其預先偽造之二一九八－
    ＱＪ號車牌二面，乙○○則於九十七年八月十日之某時，在
    臺中市中興大學附近之網咖店前，以新臺幣二萬五千元之代
    價，向「阿奇」購入上開偽造之車牌，並當場懸掛於前揭竊
    得之自用小客車上而予行使，足以生損害於公路監理機關對
    於車籍管理之正確性，及真正車號為二一九八－ＱＪ號自用
    小客車車主甲○○之權益。嗣於九十七年十一月十四日上午
    八時三十分許，乙○○駕駛前揭贓車行經臺中縣大里市○○
    路○段與東榮路口時為警查獲，並當場扣得乙○○所有供前
    揭行使偽造特種文書犯罪使用之二一九八－ＱＪ號偽造車牌
    二面，始悉上情。
二、案經臺中市警察局第二分局報請臺灣臺中地方法院檢察署檢
    察官偵查後，聲請簡易判決處刑，由本院改依簡式審判程序
    審理。
    理    由
一、本件被告乙○○於準備程序中，先就上開犯罪事實為有罪之
    陳述，且所犯係死刑、無期徒刑、最輕本刑為三年以上有期
    徒刑以外之罪，經本院告知簡式審判程序之旨，並聽取檢察
    官及被告之意見後，依刑事訴訟法第二百七十三條之一第一
    項之規定，裁定進行簡式審判程序，先此敘明。
二、上開犯罪事實，業據被告乙○○於警詢及偵、審中坦承不諱
    ，核與證人丁○○（即永杉投資有限公司職員）、甲○○於
    警詢中指證情節相符，並有贓物認領保管單、臺中市警察局
    車輛尋獲電腦輸入單、失車紀錄各一份、車籍查詢－基本資
    料詳細畫面二份、照片七張附卷可稽，及偽造之二一九八－
    ＱＪ號車牌二面扣案為憑，足徵被告前揭自白應屬實情。另
    被告將上開偽造車牌懸掛於贓車上而予行使，自足以生損害
    於公路監理機關對於車籍管理之正確性，及真正車號為二一
    九八－ＱＪ號自用小客車車主甲○○之權益，殆無疑義。本
    案事證已臻明確，被告犯行至堪認定。
三、按汽車牌照係公路監理機關所發給，僅為行車之許可憑證，
    自屬刑法第二百十二條所列特許證之一種，最高法院六十三
    年台上字第一五五０號判例要旨闡述至明。核被告乙○○竊
    取他人所有之車輛，並將綽號「阿奇」之人所偽造之車牌懸
    掛於該部贓車上予以行使，所為係犯刑法第三百二十條第一
    項之普通竊盜罪，及刑法第二百十六條、第二百十二條之行
    使偽造特種文書罪。而被告係向綽號「阿奇」之人購入前揭
    偽造車牌，雖無證據證明被告於「阿奇」著手實行偽造車牌
    犯行之際亦有參與犯罪，然被告購入偽造車牌無非作為日後
    懸掛在車輛上非法使用，此情當為綽號「阿奇」之人所明知
    ，且被告更於出資購入上開偽造車牌之後，旋即於當場懸掛
    在前揭贓車上使用，綽號「阿奇」之人更不致對此毫無所悉
    。是以被告與綽號「阿奇」之人就前揭行使偽造特種文書犯
    行間，顯有犯意聯絡及行為分擔，均為共同正犯。被告所犯
    上開二罪，犯意各別，行為互殊，應予分論併罰。查被告前
    因妨害自由案件，經本院以九十五年度訴字第五三一號判決
    判處有期徒刑六月，如易科罰金以新臺幣九百元折算一日確
    定，於九十六年五月十七日易科罰金執行完畢，有臺灣高等
    法院被告前案紀錄表及刑案資料查註紀錄表在卷可按。其受
    有期徒刑之執行完畢，五年內故意再犯本件法定本刑有期徒
    刑以上之罪，為累犯，均應依法加重其刑。爰審酌被告犯罪
    後坦承犯行，態度尚稱良好，惟失竊車輛價值非屬低微，亦
    為被害人重要之交通工具，所生危害亦不容輕忽；又被告另
    因竊盜汽車案件，甫於九十七年三月二十五日經本院以九十
    七年度易字第一００四號判決判處有期徒刑五月及六月；再
    因行使偽造特種文書案件，經臺灣高等法院臺中分院於九十
    七年六月二十六日以九十七年度上易字第九一九號判決判處
    有期徒刑四月，如易科罰金以新臺幣一千元折算一日（均已
    確定，尚未執畢），有前揭臺灣高等法院被告前案紀錄表及
    刑事判決二份在卷可稽，則被告未待上開二案判決確定入監
    服刑，旋又涉犯相同類型之罪行而重蹈覆轍，顯見被告犯罪
    積習已深，品行不佳；再參以被告犯罪手段、目的、具有國
    中畢業學歷之智識程度等一切情狀，分別量處如主文所示之
    刑，並定其應執行之刑，以示懲儆。扣案之偽造二一九八－
    ＱＪ號車牌二面，係供被告涉犯行使偽造特種文書罪所用之
    物，且為被告所有，業據其於警詢時供述至明，應依刑法第
    三十八條第一項第二款之規定，宣告沒收。
據上論斷，應依刑事訴訟法第四百五十二條、第二百七十三條之
一第一項、第二百九十九條第一項前段，刑法第二十八條、第三
百二十條第一項、第二百十六條、第二百十二條、第四十七條第
一項、第五十一條第五款、第三十八條第一項第二款，刑法施行
法第一條之一第一項、第二項前段，判決如主文。
本案經檢察官丙○○到庭執行職務。
中    華    民    國    98    年    2     月    23    日
                  刑事第十七庭  法  官  高文崇
以上正本證明與原本無異。
如不服本判決應於收受判決後10日內向本院提出上訴書狀，並應
敘述具體理由；其未敘述上訴理由者，應於上訴期間屆滿後20日
內向本院補提理由書（均須按他造當事人之人數附繕本）「切勿
逕送上級法院」。
告訴人或被害人對於判決如有不服具備理由請求檢察官上訴者，
其上訴期間之計算係以檢察官收受判決正本之日期為準。
                                書記官  林淑慧
中    華    民    國    98    年    2     月    24    日
附錄論罪科刑法條：
刑法第二百十二條：
偽造、變造護照、旅券、免許證、特許證及關於品行、能力、服
務或其他相類之證書、介紹書，足以生損害於公眾或他人者，處
一年以下有期徒刑，拘役或三百元以下罰金。
刑法第二百十六條：
行使第二百十條至第二百十五條之文書者，依偽造、變造文書或
登載不實事項或使登載不實事項之規定處斷。
刑法第三百二十條第一項：
意圖為自己或第三人不法之所有，而竊取他人之動產者，為竊盜
罪，處五年以下有期徒刑、拘役或五百元以下罰金。


司法院資訊處製作；財團法人民間司法改革基金會備份。
